臺灣高雄地方法院刑事判決　　　　　　　96年度訴字第4582號
公　訴　人　臺灣高雄地方法院檢察署檢察官
被　　　告　甲○○
上列被告因毒品危害防制條例案件，經檢察官提起公訴（96年度
毒偵字第8791、8818號），被告於本院準備程序為有罪之陳述，
經合議庭裁定由受命法官依簡式審判程序獨任審理，判決如下：
    主  文
甲○○施用第一級毒品，累犯，處有期徒刑玖月。又施用第一級
毒品，累犯，處有期徒刑拾月；扣案如附表所示之海洛因，均沒
收銷燬之。應執行有期徒壹年參月；扣案如附表所示之海洛因，
均沒收銷燬之。
    事  實
一、甲○○前因施用毒品案件，經送強制戒治後，於民國91年3
    月28日停止執行釋放付保護管束，於91年10月3 日保護管束
    期滿、前開停止執行之處分未經撤銷視為執行完畢。又因毒
    品危害防制條例等案件，經法院分別判處有期徒刑4 月、1
    年6 月、10月確定，嗣均經減刑並就後2 罪定其應執行之刑
    為有期徒刑1 年1 月，以上各罪接續執行，於94年11月23日
    入監服刑，甫於96年8 月4 日縮刑期滿執行完畢（構成累犯
    ）。詎不知悔改，猶各基於施用第一級毒品海洛因之犯意：
(一)於96年9 月3 日正午某時，在高雄市○○路、六合路口加油
    站公廁內，以點煙方式，施用第一級毒品海洛因1 次。嗣於
    96年9 月3 日16時15分許，因另涉竊盜案為警發現係屬毒品
    列管人口而採尿送驗，因檢驗結果呈現嗎啡（海洛因於人體
    內之代謝物）陽性反應，始悉上情。
(二)於同年月27日12時30分許，在前開加油站公廁內，以前開方
    式，另行施用第一級毒品海洛因1 次。嗣於96年（起訴書誤
    載為「97」年）9 月27日19時30分許，因持有附表所示之海
    洛因，為警在高雄市新興區○○○街89號前當場逮獲、查扣
    ，乃悉上情。
二、案經高雄市政府警察局新興分局報請臺灣高雄地方法院檢察
    署檢察官偵查起訴。
    理  由
一、本件被告甲○○所犯為死刑、無期徒刑或最輕本刑為3 年以
    上有期徒刑以外之罪，其於準備程序中就被訴犯罪事實，為
    有罪之陳述，經法官告知簡式審判程序之旨，並聽取當事人
    之意見後，依刑事訴訟法第273 條之1 第1 項規定，裁定由
    受命法官獨任進行簡式審判程序，合先指明。
二、訊據被告對於前開犯行均坦承不諱，且其前開2 次為警所採
    之尿液，經送高雄市立凱旋醫院檢驗結果，均呈現嗎啡陽性
    反應，有該院96年9 月10日A96395號、96年10月28日A96431
    號濫用藥物尿液檢驗報告暨對照表共2 份在卷可足按；而扣
    案如附表所示海洛因之成分，復經鑑定無訛，亦有該院96年
    11月12日高市凱醫驗字第5437號濫用藥物成品檢驗鑑定書乙
    紙在卷可稽，足見被告之自白與事實相符，其於前開時地，
    2 次施用第一級毒品之犯行俱堪認定。被告曾因施用毒品案
    件，經送強制戒治後，於91年3 月28日停止執行釋放付保護
    管束，於91年10月3 日保護管束期滿、前開停止執行之處分
    未經撤銷視為執行完畢乙情，有卷附臺灣高等法院被告前案
    紀錄表1 份可佐，從而被告於強制戒治執行完畢釋放後，5
    年內再犯毒品危害防制條例第10條第1 項之施用第一級毒品
    2 罪，洵堪認定，本案事證明確，應依法論科。
三、核被告所為，均係犯毒品危害防制條例第10條第1 項之施用
    第一級毒品罪。被告為施用而持有各該毒品，持有之低度行
    為應俱為施用之高度行為所吸收，不另論罪。被告所犯前開
    施用第一級毒品2 罪間，在時間點上相隔20餘日，顯係出於
    各別犯意而為之者，應分論併罰（最高法院96年度第9 次刑
    事庭會議決議意旨參照）。被告曾因毒品危害防制條例等案
    件，經法院分別判處有期徒刑4 月、1 年6 月、10月確定，
    嗣均經減刑並就後2 罪定其應執行之刑為有期徒刑1 年1 月
    ，以上各罪接續執行，於94年11月23日入監服刑，甫於96年
    8 月4 日縮刑期滿執行完畢一節，亦有前開前案紀錄表足稽
    ，其於該徒刑執行完畢後，5 年以內故意再犯本案有期徒刑
    以上之2 罪，均應依刑法第47條第1 項論以累犯，並加重其
    刑。
四、本院審酌被告前曾因施用毒品經強制戒治及徒刑之執行，且
    徒刑之部分，更甫於96年8 月4 日方執行完畢，卻旋復犯本
    案之施用一級毒品犯行，足見其欠缺戒除毒品之決心，誠屬
    不該；惟念被告施用毒品，乃屬對其自身健康之戕害行為，
    對社會所造成之損害尚非直接；末並斟酌被告之智識程度、
    生活狀況，及被告第2 次施用第一級毒品犯行遭查扣之海洛
    因，數量尚非甚多等一切情狀，爰分別量處如主文所示之刑
    ，並定其應執行之刑。
五、扣案附表所示海洛因之成分業經鑑定無訛，已如前述，而包
    裝袋與其上殘留之毒品，顯難以全然分析剝離，應認屬違禁
    物，不問屬於犯人所有與否，依毒品危害防制條例第18條第
    1 項前段，在關聯之罪項下，宣告沒收銷燬之；至送鑑耗損
    之海洛因，既已滅失，自無再予宣告之必要。
據上論結，應依刑事訴訟法第273 條之1 第1 項、第299 條第1
項前段，毒品危害防制條例第10條第1 項、第18條第1 項前段，
刑法第11條、第47條第1 項、第51條第5 款、第9 款，判決如主
文。
本案經檢察官乙○○到庭執行職務
中　　華　　民　　國　　96　　年　　12　　月　　4 　　日
　　　　　　　　　刑事第十四庭  法　官　莊珮吟
以上正本證明與原本無異。
如不服本判決應於收受本判決後10日內向本院提出上訴書狀，並
應敘述具體理由，如未敘述上訴理由者，應於上訴期間屆滿後20
日內補提理由書狀於本院（均須按他造當事人之人數附繕本）「
切勿逕送上級法院」。
中　　華　　民　　國　　96　　年　　12　　月　　4 　  日
  　　　　　　　　　　　　　　　書記官　王淑娟
┌───────────────────────────────────┐
│附表：                                                                │
├─┬────────────────────────────┬────┤
│編│  扣        押        物        品        名        稱  │備    註│
│號│                                                        │        │
├─┼────────────────────────────┼────┤
│1 │海洛因（驗前淨重零點零肆零公克，驗後淨重零點零參參公克）│含包裝袋│
├─┼────────────────────────────┼────┤
│2 │海洛因（驗前淨重零點零捌玖公克，驗後淨重零點零捌零公克）│含包裝袋│
├─┼────────────────────────────┼────┤
│2 │海洛因（驗前淨重零點壹貳肆公克，驗後淨重零點壹壹陸公克）│含包裝袋│
└─┴────────────────────────────┴────┘
◎附錄本案所犯法條：
《毒品危害防制條例第10條第1 項》
施用第一級毒品者，處6 月以上5 年以下有期徒刑。
